臺灣新北地方法院板橋簡易庭小額民事判決
111年度板小字第694號
原      告  孫成章  

被      告  容少彬  
訴訟代理人  黃揚鈞  
上列當事人間請求侵權行為損害賠償事件，本院於民國111年4月
22日言詞辯論終結，判決如下：
    主      文
被告應給付原告新臺幣25,187元，及自民國111年1月12日起至清
償日止，按週年利率5%計算之利息。
原告其餘之訴駁回。
訴訟費用新臺幣1,000元，由被告負擔新臺幣450元，餘由原告負
擔。
本判決原告勝訴部分得假執行。
原告其餘假執行之聲請駁回。
    事實及理由
一、原告主張：被告於民國110年10月18日下午2時46分許，駕駛
    車牌號碼000-0000號自用小貨車，行經臺北市信義區仁愛路
    4段與逸仙路口時，因右轉彎時未保持行車安全間距，與原
    告駕駛訴外人中利交通有限公司(下稱中利公司)所有之車牌
    號碼000-0000號營業小客車（下稱系爭車輛）發生碰撞，致
    系爭車輛受損，原告因而支出修復費用新臺幣（下同）27,4
    00元，嗣經中利公司將系爭車輛損害賠償請求權讓與原告；
    又原告以駕駛系爭車輛為業，因系爭車輛於110年10月13日
    至同年10月30日進廠維修，以駕駛營業車每日不得超過10小
    時、時薪165元計算，原告受有10日營業損失16,500元。為
    此，爰依民法第184條第1項前段、第2項、第191條之2及債
    權讓與之法律關係，請求被告賠償損害等語。並聲明：㈠被
    告給付原告55,700元，及自起訴狀繕本送達翌日起至清償日
    止，按週年利率5%計算之利息。㈡願供擔保請准宣告假執行
    。
二、被告則以：不爭執被告應負肇事責任，然系爭車輛修理費用
    應扣除折舊，原告請求營業損失應提出扣繳憑單等語，資為
    抗辯。並聲明：原告之訴駁回。
三、法院之判斷：
  ㈠按因故意或過失，不法侵害他人之權利者，負損害賠償責任
    ；汽車、機車或其他非依軌道行駛之動力車輛，在使用中加
    損害於他人者，駕駛人應賠償因此所生之損害，民法第184
    條第1項前段、第191條之2前段分定明文。原告主張被告於
    上開時、地駕駛前揭車輛，因右轉彎未保持行車安全間距，
    與系爭車輛發生碰撞，致系爭車輛受損等情，業據提出臺北
    市政府警察局道路交通事故當事人登記聯單暨初步分析研判
    表、現場圖暨現場照片、盛德汽車出具之估價單及債權讓與
    證明書為證，並據本院依職權向臺北市政府警察局信義分局
    調閱本件道路交通事故卷宗，核閱屬實，且為被告所不爭執
    ，是依本院調查證據之結果，認原告主張被告應負損害賠償
    責任，洵屬有據。
  ㈡按物被毀損時，被害人除得依民法第196條請求賠償外，並不
    排除民法第213條至第215條之適用。依民法第196條請求賠
    償物被毀損所減少之價額，得以修復費用為估定之標準，但
    以必要者為限（例如：修理材料以新品換舊品，應予折舊）
    。被害人如能證明其物因毀損所減少之價額，超過必要之修
    復費用時，就其差額，仍得請求賠償【最高法院77年度第9
    次民事庭會議決議㈠資參照】。查系爭車輛評估之修復費用
    為27,940元（工資5,150元、零件22,790元），此有前開估
    價單附卷可考，惟該修復費用中零件部分既係以新品換舊品
    ，則應扣除折舊後計算其損害。而依行政院財政部發布之「
    固定資產耐用年數表」規定，運輸業用客車、貨車，其耐用
    年數為4年，並依同部訂定之「固定資產折舊率表」規定，
    耐用年數4年依定率遞減法之折舊率為千分之438。準此，系
    爭車輛係於110年1月出廠，有公路監理電子閘門查詢結果乙
    紙足憑，至事故發生之110年10月18日，系爭車輛之實際使
    用年數為10個月，故零件部分得請求之金額應以14,472元為
    限（計算式如附表），加計工資5,150元，共19,622元，然
    原告自陳其實際支出之修復費用為27,400元，低於系爭車輛
    評估之修復費用27,940元，是以，本件原告得請求被告賠償
    之修復費用應為19,243元(計算式：19,622元×27,400元/27,
    940元＝19,243元，元以下四捨五入)。 
  ㈢另按損害賠償，除法律另有規定或契約另有訂定外，應以填
    補債權人所受損害及所失利益為限。依通常情形，或依已定
    之計劃、設備或其他特別情事，可得預期之利益，視為所失
    利益，民法第216條定有明文。查原告主張其擔任計程車司
    機，以駕駛系爭車輛為業，因系爭車輛進廠維修而受有10日
    營業損失16,500元等情，固據提出前揭估價單、臺北市計程
    車駕駛人執業登記證為證，然觀諸原告提出之陳報狀，可見
    系爭車輛之維修日數為4日，是以，原告所得請求被告賠償
    其因系爭車輛進廠維修所受之營業損失應以4日為限。又原
    告雖主張應以駕駛營業車每日不得超過10小時、時薪165元
    計算營業損失，惟原告就其每日工作時間為10小時乙情，未
    提出任何證據為憑，殊難據信屬實，而依本院職權上所知臺
    北市汽車駕駛員職業工會平均每日營收1,486元計算，原告
    得請求被告賠償之營業損失為5,944元（計算式：1,486元×4
    日＝5,944元），逾此範圍之請求，則屬無據。
四、綜上所述，原告依民法第184條第1項前段、第191條之2規定
    及債權讓與之法律關係，請求被告給付25,187元(計算式：1
    9,243元＋5,944元＝25,187元)，及自起訴狀繕本送達翌日即1
    11年1月12日起至清償日止，按週年利率5%計算之利息，為
    有理由，應予准許，逾此範圍之請求，為無理由，應予駁回
    。
五、本件事證已臻明確，兩造其餘之攻擊防禦方法及所提證據，
    於判決結果不生影響，爰不一一論列，併此敘明。
六、本件原告勝訴部分係適用小額訴訟程序所為被告敗訴之判決
    ，爰依職權宣告假執行，又原告聲請供擔保宣告假執行之部
    分，僅係促使法院職權發動，毋庸另予准駁之表示。至原告
    敗訴之部分，其假執行之聲請即失所附麗，應予駁回
七、訴訟費用負擔：本件訴訟費用額為原告已繳納之第一審裁判
    費1,000元，由被告負擔450元，餘由原告負擔。
中　　華　　民　　國　　111 　年　　5 　　月　　20　　日
                  臺灣新北地方法院板橋簡易庭
                            法  官  施函妤
以上為正本係照原本作成。
如不服本判決，應於送達後20日內，向本院提出上訴狀並表明上
訴理由，如於本判決宣示後送達前提起上訴者，應於判決送達後
20日內補提上訴理由書（須附繕本）。
中　　華　　民　　國　　111 　年　　5 　　月　　23　　日
                            書記官  吳昌穆
附錄：
一、民事訴訟法第436條之24第2項：
    對於小額程序之第一審裁判上訴或抗告，非以其違背法令為
    理由，不得為之。
二、民事訴訟法第436條之25：
    上訴狀內應記載上訴理由，表明下列各款事項：
    (一)原判決所違背之法令及其具體內容。
    (二)依訴訟資料可認為原判決有違背法令之具體事實。
三、民事訴訟法第471條第1項：（依同法第436條之32第2項規定
    於小額事件之上訴程序準用之）
    上訴狀內未表明上訴理由者，上訴人應於提起上訴後二十日
    內，提出理由書於原第二審法院；未提出者，毋庸命其補正
    ，由原第二審法院以裁定駁回之。
附表：
折舊時間           金額
第1年折舊值        22,790×0.438×(10/12)=8,318
第1年折舊後價值    22,790-8,318=14,472